【裁判字號】    97,易,1530
【裁判日期】    971015
【裁判案由】    贓物
【裁判全文】
臺灣彰化地方法院刑事判決              97年度易字第1530號
公  訴  人  臺灣彰化地方法院檢察署檢察官
被      告  甲○○
上列被告因贓物案件，經檢察官提起公訴（九十七年度偵緝字第
四四六號），本院判決如下：
    主    文
甲○○收受贓物，處有期徒刑月，如易科罰金，以新臺幣壹仟
元折算壹日。
    犯罪事實
一、甲○○於民國九十七年四月九日下午某時，在彰化縣彰化市
    ○○街、竹和路口之宏鑫超市前，明知二名真實姓名年籍均
    不詳之成年男子所交付之車牌號碼ＴＳＥ－五二三號輕型機
    車，係屬來路不明之贓物（乃黃靖晴所有，由黃仁和使用，
    於同年月八日十四時許，在彰化縣大村鄉加錫一巷三號前遭
    竊），竟仍基於收受贓物之犯意予以收受，嗣於同年月九日
    十八時十九分許，騎乘上開贓車至彰化縣彰化市○○路○段
    一六二巷十九號前其居住之陽光城市大樓停車場停放。俟黃
    仁和發覺機車失竊後報警而循線查獲，並扣得上開贓車一部
    （業經黃仁和領回）。
二、案經彰化縣警察局彰化分局報請臺灣彰化地方法院檢察署檢
    察官偵查起訴。
    理    由
一、認定犯罪事實所憑之證據及理由：
    訊據被告甲○○矢口否認有何收受贓物犯行，辯稱：其是遭
    二名不認識之成年男子脅迫，逼其將機車騎到其居住之陽光
    城市大樓停車場去停放，機車上本來就有鑰匙，但其有懷疑
    機車來源有問題云云。惟查：
(一)上開為警查獲之車牌號碼ＴＳＥ－五二三號輕型機車係黃靖
    晴所有，交由伊父親黃仁和使用，於九十七年四月八日十四
    時許，在彰化縣大村鄉加錫一巷三號前失竊乙節，為證人黃
    仁和於警詢、偵查中證述明確，並有贓物認領保管單、彰化
    縣警察局車輛尋獲電腦輸入單、失車紀錄表各一紙及照片八
    幀在卷可稽，故上開機車為失竊贓物無疑。而該機車係被告
    於上揭時地，向二名姓名年籍均不詳之成年男子收受後，騎
    至其居住之陽光城市大樓停車場停放，嗣為警循線查獲一情
    ，亦迭據被告於警詢、偵查及本院審理中坦陳無誤。
(二)被告雖以前詞置辯，惟被告業自承：當時那二個不認識的人
    逼其把機車停到陽光城市大樓停車場，其很害怕，但沒有與
    他們約定如何還車，也沒有報警，其有懷疑機車來源有問題
    ，已把鑰匙丟掉，不知道對方的姓名、年籍、地址等語在卷
    。稽諸被告所稱上情非但與常理有違，亦無從查證，然不問
    實情如何，被告既直承於收受上開機車時，對於來源有懷疑
    ，則被告明知該機車來源有疑，仍予以收受，其有收受贓物
    之故意至明。
(三)本案事證明確，被告上開收受贓物犯行，堪以認定，應依法
    論科。
二、論罪科刑部分：
    核被告所為，係犯刑法第三百四十九條第一項之收受贓物罪
    。爰審酌被告收受他人遭竊之機車，使該物品所有人受有難
    以回復其所有物之危險，及其犯罪之動機、目的、手段、危
    害程度，暨被告犯後飾詞否認，態度不佳等一切情狀，量處
    如主文所示之刑，並諭知易科罰金之折算標準。至公訴人雖
    具體求處有期徒刑一年六月，惟本院斟酌全案情節，認量處
    如主文所示之刑較為妥適，已足收警惕之效。
據上論斷，應依刑事訴訟法第二百九十九條第一項前段，刑法第
三百四十九條第一項、第四十一條第一項前段，刑法施行法第一
條之一第一項、第二項前段，判決如主文。
本案經檢察官賴志盛到庭執行職務。
中    華    民    國    97    年    10    月    15    日
                  刑事第五庭  法  官  周  莉  菁
以上正本證明與原本無異。
如不服本判決，應於判決送達後十日內向本院提出上訴狀（須附
繕本），上訴於臺灣高等法院臺中分院。
告訴人或被害人對於判決如有不服具備理由請求檢察官上訴者，
其上訴期間之計算係以檢察官收受判決正本之日期為準。
中    華    民    國    97    年    10    月    21    日
                              書記官  卓  俊  杰
附錄本判決論罪科刑法條：
刑法第349條：
收受贓物者，處3年以下有期徒刑、拘役或500元以下罰金。
搬運、寄藏、故買贓物或為牙保者，處5年以下有期徒刑、拘役
或科或併科1千元以下罰金。
因贓物變得之財物，以贓物論。


司法院資訊處製作；財團法人民間司法改革基金會備份。
